【裁判字號】    89,簡上,836
【裁判日期】    900810
【裁判案由】    給付票款
【裁判全文】
臺灣臺北地方法院民事判決  八十九年度簡上字第八三六號
    上  訴  人  丙○○
    訴訟代理人  王寶蒞律師
    被  上訴人  甲○○        住台北縣三峽鎮○○街十二巷四號三樓
                              （送達代收人  乙○○  住台北縣三峽鎮○○路六
                              .
右當事人間請求給付票款事件，上訴人對於中華民國八十九年九月二十九日本院新店
簡易庭八十八年度店簡字第四四六號第一審判決提起上訴，本院判決如左：
    主  文
上訴駁回。
第二審訴訟費用由上訴人負擔。
    事  實
甲、上訴人方面：
一、聲明：
（一）原判決廢棄，被上訴人在第一審之訴駁回。
（二）如受不利之判決，請准供擔保免為假執行。
二、陳述：除與原審判決書所載者相同茲予引用外，補稱：
（一）原判決認定系爭支票並未遺失，其所根據者係臺灣板橋地方法院不起訴處分及
      臺灣高等法院檢察署駁回再議之處分書，惟查臺灣高等法院檢察署曾對下級檢
      察署之處分，認有疑義而予發回續查，且於續查後對下級檢察署續查之過程與
      上訴人之指摘綜合論斷，其結論是：「聲請人（按即上訴人）依自己立場而為
      指摘，因可理解，惟原檢察官判斷之論據，按諸通常經驗，並非事理之所無，
      況此僅係有關被上訴人是否涉及侵占問題，與本件訴求重點不同。原審遽引臺
      灣板橋地方法院檢察署之不起訴處分與臺灣高等法院檢察署之處分書為判斷依
      據，而未本獨立審判之基本職責直接認定事實，已有未妥，臺灣高等法院檢察
      署僅認原檢察官於自由判斷範圍尚無逾越，並非對上訴人是否該負票據責任，
      或遺失票據的整個事實過程作出認定，本件原審貿然援引，而作出判斷，亦令
      人訝異。原判決認定上訴人雖與被上訴人無任何債務關係，但其他任何原因仍
      係支票之原因關係，亦無依據。查原判決一方面認定上訴人與被上訴人之間沒
      有債權債務關係，同時又認定上訴人為「工作方便或其他原因」「願意」先代
      付其所任開鴻公司給付工程款，而謂此仍係上訴人「交付」被上訴人支票之原
      因關係，原判決卻未說明「工作方便」是何種方便，「其他原因」又是何種原
      因。強令上訴人負擔莫須有的責任，殊令人不服。查上訴人不可能交付系爭支
      票與被上訴人，此查原審卷被證三之聲請再議狀，上訴人所陳甚明，尤以該狀
      第十一頁以下，關於工程款的請款、日期、金額計算，亦均與本件被上訴人所
      述完全不能相合。再者，被上訴人自稱曾與上訴人會算，但始終拿不出會算單
      ，他尚有工程未作，有做就有錢，他卻於上訴人支票遺失後，突告失蹤，調查
      局通知測謊他推說未收到通知，刑事局測謊他又說未收到通知，何以以上訴人
      均可以收到通知，被上訴人卻老是收不到通知？一切蛛絲馬跡，再再顯示被上
      訴人心虛理虧，原判決未予詳查，即貿然為上訴人不利之判決實無理由。
（二）被上訴人於九十年四月九日上午在刑事庭陳稱支票是上訴人借他去週轉的。這
      是借票的法律關係。又開鴻環保工程股份有限公司（下簡稱開鴻公司）之工程
      款當時係新台幣（下同）二十萬多，詳細數字需向被上訴人及開鴻公司查明，
      總之，絕不可能三十萬元，尤其不可能正好一個整數。又被上訴人從未向開鴻
      公司請款，該公司負責人胡先生於九十年三月二十日上午所為之陳述與事實有
      點出入。
（三）被上訴人提起本件票款訴訟，不外以上訴人支付工程款為由，惟查上訴人個人
      與被上訴人無工程關係，自無支付工程款之可能，縱上訴人服務之公司與其有
      工程關係，上訴人是領薪水度日之人亦不可能去為公司支付偌大金額的所謂工
      程款，尤不可能開一張「遠期」支票去為被上訴人的「急用」而代付工程款。
      尤有進者，被上訴人於九十年四月九日上午在刑事庭陳稱支票是上訴人借他去
      週轉的，這是「借票」的法律關係，係屬借貸，而非支付工程款，上訴人亦否
      認有此借貸事實。無論借貸或支付工程款，對造均有舉證責任，不可以僅憑一
      張支票就來請求給付。最荒謬的是上訴人三十萬元如果付給了被上訴人，上訴
      人要向誰去要？開鴻公司不可能給上訴人三十萬元，上訴人實在沒有支付被上
      訴人三十萬元之道理。
（四）上訴人從未聽說過被上訴人急著要發薪水。被上訴人在偵查庭及刑事庭曾陳稱
      「施工數量表」交上訴人拿回公司打電腦，在  鈞庭卻改口說是「計價單」交
      上訴人？足見其所述全是謊言。既然有計價單為何連工程款是多少錢還不清楚
      ？且又何以需打成電腦報表？更何況請款與否是包商的事，與上訴人何干？本
      件非「儀」電工程，僅是「水」電部分，因此，絕未開票給他。又被上訴人所
      提出之照片，按這些照片為已完成者，照片中看不出水電工作項目及數量，其
      應提出詳細的數量及計價金額。又被上訴人並未「一直」與上訴人接觸，尤以
      「議價」、「簽約」等重要事項，其皆是與本公司工地專案經理陳協理接洽處
      理。本件工程是火葬場的工程，不是第二殯儀館的工程，其照片有誤導法官之
      嫌，火葬場地址和第二殯儀館是兩個不同的地址。至於測謊過程，已成為笑柄
      ，當時被上訴人尚有工程未作，做完可以再請款，其後，公司一再找被上訴人
      進場施工，竟然無法找到人，去函催促也未見回應，足見其心虛。
（五）按票據債務人不得以自己與發票人或執票人之前手間所存抗辯之事由對抗執票
      人，票據法第十三條本文著有明文。依本條之反面解釋，票據債務人以其自己
      與執票人間所存抗辯之事由，對抗執票人，則為法之所許，最高法院七十三年
      度台上字第四三六四號判例亦有明示。本件被上訴人起訴主張者不外以上訴人
      支付工程款為原因簽發系爭支票與伊，惟上訴人不可能支付工程款與伊，此項
      原因關係必須由被上訴人舉證，迄今未見其有任何舉證。次查刑事卷有三次測
      謊，法官明確的請測謊官問：該三十萬元支票係被告丙○○付予你之工程款？
      而測謊官並未問這個問題。法官又轉向刑事警察局，明確請測謊官問：丙○○
      交付係爭票據給甲○○為調現用？甲○○這次就不敢去測謊了。是故，刑事庭
      對於本件原因關係所為之認定並無積極證據，是該判決關於此部分尤不足以為
      本件民事判決之依據。被上訴人在刑事庭不止一次提及系爭支票只是「借票」
      ，被上訴人本人是絕不可以來向上訴人索取這筆錢的，因為是他借票，如果第
      三人受讓該支票，票款是應該由他去兌現，本件被上訴人竟然以其向上訴人借
      得的票據來向上訴人請求付款，這個錢說什麼上訴人也是付不下去的。上訴人
      請求調聽刑事審理的錄音帶，一聽就明白了。
三、證據：除援用原審之立證方法外，補提工程估價單影本一份、工程合約尾頁影本
    一份、火葬場與第二殯儀館的電費收據影本各一份、開鴻與台北市殯葬管理處「
    火葬爐增設工程」的合約首頁影本一份、刑事聲請調查證據（二）狀影本一份、
    廠商付款記錄影本三份、臺灣板橋地方法院八十八年十月二十六日板院文刑信八
    八易三八二九第八五九四三號函影本一份、臺灣板橋地方法院八十九年七月二十
    四日板院通刑信八八易三八二九第○八三○六八號函影本一份為證。並聲請向臺
    灣板橋地方法院檢察署調取八十七年度偵字第二００七五號侵占案件及相關再議
    、續查各件之卷宗，及聲請訊問證人胡清文。
乙、被上訴人方面：
一、聲明：駁回上訴。
二、陳述：除與原審判決書所載者相同茲予引用外，補稱：
（一）上訴人所開立系爭支票，確係其於八十七年五月十五日凌晨三時許，在台北市
      第二殯儀館火葬爐增設工地內簽發並於該支票背面註明「儀」字後交予伊的，
      並非遺失，上訴人事後謊報遺失，幸經法院判決伊無罪確定在案，反而上訴人
      因誣告犯罪遭判處拘役五十日，及被判應賠償伊三萬元在案。
（二）由台灣高等法院九十年度上易字第九二號刑事判決及刑事附帶民事判決可證明
      被上訴人所言均為真實。
三、證據：除援用原審之立證方法外，補提台灣板橋地方法院八十八年度附民字第六
    七一號刑事附帶民事訴訟判決書影本一份、台灣板橋地方法院八十八年度易字第
    三八二九號刑事判決書影本一份、台灣高等法院九十年度上易字第九一一號刑事
    判決書影本一份、台北市立殯葬管理處第二殯儀館火葬場增設工程儀電工程施工
    照片一本為證。
丙、本院依職權調取台灣板橋地方法院八十八年度易字第三八二九號及台灣高等法院
    九十年度上易字第九一一號刑事卷宗、台灣板橋地方法院檢察署八十七年度偵字
    第二○○七五號及八十八年度偵續字第二八五號偵查卷宗。
    理  由
一、被上訴人起訴主張：上訴人係承包台北市第二殯儀館火葬爐增設工程之開鴻環保
    股份有限公司（下簡稱開鴻公司）之儀奠組經理兼該公司所承包在台北市○○路
    ○段三三○號台北市第二殯儀館火葬爐增設工程工地之監工，八十七年初被上訴
    人承包開鴻公司上開工程之水電工程，嗣於完成部分工程後，為能及時發給員工
    薪資，先向上訴人為部分工程款之請求，上訴人以公司作業流程問題，無法立即
    付款，並在上述工地內簽發發票日八十七年七月二十五日、面額三十萬元、付款
    人第一商業銀行士林分行天母辦事處之支票一張，並於該支票背面註明「儀」字
    後，交付予被上訴人作為代墊上開水電工程款用。詎上訴人於簽發後，竟向付款
    銀行為掛失止付，致被上訴人屆期提示不獲付款，因本於票據關係求為命上訴人
    給付三十萬元及自八十七年七月二十五日起至清償日止按年息百分之六計算之利
    息。上訴人則以：上訴人與被上訴人並無債權債務關係，上訴人僅係開鴻公司之
    受僱人，所任職務與會計無關，不可能簽發系爭支票予被上訴人用以支付工程款
    ，且被上訴人於刑事庭另謂系爭支票係上訴人借其週轉云云，與本件所稱不同，
    系爭支票係上訴人所遺失，已辦理掛失止付等語，資為抗辯。
二、被上訴人主張上訴人係承包台北市第二殯儀館火葬爐增設工程之開鴻公司之儀奠
    組經理兼該公司所承包在台北市○○路○段三三○號台北市第二殯儀館火葬爐增
    設工程工地之監工，八十七年初被上訴人承包開鴻公司上開工程之水電工程，開
    鴻公司尚欠工程款；及主張系爭支票係上訴人所簽發，支票背面之「儀」字係上
    訴人所寫之事實，為上訴人所不爭執，復有兩造各所提出系爭支票及退票理由單
    、台北市第二殯儀館火葬爐增設工程合約、工程估價單、台灣板橋地方法院八十
    八年度附民字第六七一號刑事附帶民事訴訟判決書、台灣板橋地方法院八十八年
    度易字第三八二九號刑事判決書、台灣高等法院九十年度上易字第九一一號刑事
    判決書、台北市立殯葬管理處第二殯儀館火葬場增設工程儀電工程施工照片在卷
    可稽，堪信為真實。茲兩造所爭者，厥為系爭支票是否為上訴人交付予被上訴人
    作為代墊開鴻公司上開水電工程款，抑或上訴人所遺失之支票？被上訴人訴請給
    付票款是否有理？
三、查兩造曾就系爭支票究否為上訴人交付予被上訴人作為代墊開鴻公司上開水電工
    程款，抑或上訴人所遺失，互為刑事指控，上訴人指訴被上訴人涉嫌侵占遺失物
    罪，被上訴人指訴上訴人涉嫌誣告罪等情，為兩造所不爭，復經本院調閱相關之
    台灣板橋地方法院八十八年度易字第三八二九號及台灣高等法院九十年度上易字
    第九一一號刑事卷宗、台灣板橋地方法院檢察署八十七年度偵字第二○○七五號
    、八十八年度偵續字第二八五號偵查卷宗查明屬實。經查：
（一）系爭支票確係由上訴人交予被上訴人，並未遺失乙節，迭據被上訴人於刑事案
      件指述不移，據其陳稱：伊經營之民揚水電工程股份有限公司（下簡稱民揚公
      司）係轉承包開鴻公司所承包臺北市第二殯儀館火葬爐增設工程關於水電部分
      之工程，丙○○是開鴻公司經理兼上述工地現場監工，前揭支票乃丙○○於八
      十七年五月五日凌晨三時許，在上述工程工地內所交付，因當日伊向丙○○請
      款時，丙○○說公司作業來不及，先開伊私人支票代替公司票應急，同日伊並
      將該支票交付予其妻林玉秋，而由林玉秋持該支票向林尤馨調現等情綦詳（詳
      臺灣板橋地方法院檢察署八十七年度偵字第二○○七五號偵查卷影本第十六頁
      至十八頁、第二十二頁、第二十七頁反面、第五十一頁、第五十三頁；臺灣板
      橋地方法院檢察署八十八年度偵續字第二八五號偵查卷影本第二十七頁、台灣
      板橋地方法院八十八年度易字第三八二九號卷附八十八年十月十九日、八十九
      年四月十三日、八十九十月十六日訊問筆錄），核與證人即被上訴人之配偶林
      玉秋於偵查中所證稱：該支票係於八十七年五月五日凌晨六時許，伊先生甲○
      ○下班拿回住處給伊，因該支票背面有寫「儀」字，伊即知係甲○○承作殯儀
      館工程之款項，因伊先前曾向林尤馨說要借三十萬元發薪水，故同日伊即拿此
      張支票至林尤馨住處向其調現等語（詳臺灣板橋地方法院檢察署八十八年度偵
      續字第二八五號偵查卷影本第四十五頁反面）及證人林尤馨於警訊及檢察官偵
      查中證述：該支票係伊親戚林玉秋於八十七年五月五日，在伊住處向伊借貸三
      十萬元所交付，因前幾天，林玉秋說沒錢可發薪水，但可收貨款，若收不到貨
      款便要向伊借錢，當天林玉秋即拿前揭支票至伊住處借錢，並說該支票是作殯
      儀館的工錢等情相符（詳臺灣板橋地方法院檢察署八十七年度偵字第二○○七
      五號偵查卷影本第十五頁至十五頁、八十八年度偵續字第二八五號偵查卷影本
      第四十四頁至四十五頁）。
（二）依前揭八十七年度偵字第二○○七五號卷附被上訴人提出之工作摘要，其上記
      載於八十七年五月四日「殯儀館，吉、強、福、民，下午志成、豆乾加班至清
      晨五點」；於八十七年五月五日記載「請領工程款三十萬元，ＭＡ00000
      00，八十七年七月二十五日」等語，並以箭頭劃至八十七年五月四日（見該
      卷第三十四頁），再參以證人林德吉、王志強、邱成福於偵訊中證述：甲○○
      曾告知有收受工程款，並說是二個月之票款等語（詳臺灣板橋地方法院檢察署
      八十七年度偵字第二○○七五號偵查卷影本第三十五頁），堪認被上訴人於該
      案所述：吉、強、福、民指林德吉、王志強、邱成福及伊自己甲○○，因八十
      七年五月四日施工至五月五日凌晨，而後向丙○○請領三十萬元支票，故寫於
      工作摘要上等語，應可採信（詳台灣板橋地方法院八十八年度易字第三八二九
      號卷附卷附八十九年四月十三日訊問筆錄）。況系爭支票苟係被上訴人於拾獲
      後逕予侵占所得，則渠焉敢告知證人王志強、邱成福、林德吉等人，且又交由
      其妻林玉秋持以向證人林尤馨借貸，致系爭支票經提示後，得輕易追查出被上
      訴人曾持有右開支票，而追究其相關之法律責任。
（三）被上訴人之民揚公司承包前述開鴻公司水電工程，其工程款結算至八十八年五
      月止，共二十九萬二千一百八十八元乙節，業據證人即開鴻公司協理陳錦洲於
      台灣板橋地方法院八十八年度易字第三八二九號案調查中證稱：工程款計二十
      二萬九千一百八十八元，追加工程六萬三千元，共二十九萬二千一百八十八元
      等語明確（詳該案卷附八十九年四月十三日訊問筆錄），復有該證人提出之工
      程結算書及上訴人提出之臺北市第二殯儀館火葬爐增設工程計價單各乙份附卷
      可按，核與支票面額三十萬元相去無幾。而民揚公司迄未向開鴻公司請款之事
      實，亦為上訴人於該案所自承，此與證人陳錦洲及證人即開鴻公司會計翁麗雪
      分別於偵查及台灣板橋地方法院八十八年度易字第三八二九號案調查中證述：
      甲○○自八十七年五月起迄今，均未請領過任何款項等語相符（詳臺灣板橋地
      方法院檢察署八十八年度偵續字第二八五號偵查卷影本第二十八頁反面、台灣
      板橋地方法院八十八年度易字第三八二九號卷附八十九年四月十三日、八十九
      年八月三十日訊問筆錄），是若系爭支票非上訴人簽發交付予被上訴人作為代
      墊相關工程款之款項，被上訴人之民揚公司豈有迄不向開鴻公司請領工程款之
      理。
（四）系爭支票背面載有「儀」字乙節，為兩造所不爭，並有記載「儀」字之該支票
      背面在卷可稽，上訴人雖於刑事案件中辯稱：「儀」字係伊練字隨興所寫云云
      ，惟此與上訴人先前於偵查及台灣板橋地方法院八十八年度易字第三八二九號
      案中或稱忘記為何寫「儀」字或稱伊係塗鴨亂寫之情節，已有未符（詳臺灣板
      橋地方法院檢察署八十八年度偵續字第二八五號偵查卷第二十八頁反面、台灣
      板橋地方法院八十八年度易字第三八二九號卷附八十八年十月十九日訊問筆錄
      及八十九年十月十六日訊問筆錄），其所辯為無可取。參以上訴人自承伊為開
      鴻公司「儀奠組」經理，及被上訴人之民揚公司又係轉承包開鴻公司所承包臺
      北市第二「殯儀館」火葬爐增設工程關於水電部分之工程，堪認系爭支票係上
      訴人簽發用以先行墊付上開臺北市第二殯儀館火葬爐增設工程之相關工程款。
（五）證人即上訴人之弟弟黃文彬固於檢察官偵查中及台灣板橋地方法院八十八年度
      易字第三八二九號案調查時證述：因媽媽給大哥三十萬元買房子，大哥亦給二
      哥丙○○三十萬元買房子，故伊要蓋房子時，丙○○亦要交付三十萬元，八十
      七年五月初某日，丙○○說要給伊三十萬元，但後來丙○○說支票遺失了，並
      說等支票之事處理完再交付三十萬元，況且互助會亦未得標等語（詳臺灣板橋
      地方法院檢察署八十七年度偵字第二○○七五號偵查卷影本第二十六頁反面、
      台灣板橋地方法院八十八年度易字第三八二九號卷附八十九年四月十三日訊問
      筆錄），並有上訴人提出之互助會名單乙紙附卷可參（附於臺灣板橋地方法院
      檢察署八十八年度偵續字第二八五號偵查卷影本第二十三頁反面）。惟證人黃
      文彬於偵查中亦證稱：當時伊的房子還在設計中，尚未蓋等語（詳臺灣板橋地
      方法院檢察署八十七年度偵字第二○○七五號偵查卷影本第二十三頁反面），
      則既其尚未著手興建房屋，上訴人顯然無庸於八十七年五月五日斯時即交付該
      支票予證人黃文彬。再觀諸證人黃文彬於台灣板橋地方法院八十八年度易字第
      三八二九號案調查中證稱：八十八年十二月伊房子快完工時，丙○○前後標二
      次會湊足三十萬元給伊等語（詳該卷附八十九年四月十三日訊問筆錄），核與
      上訴人於該案選任辯護人所稱：三十萬元係向銀行借貸等語（詳該案卷附八十
      九年四月十三日訊問筆錄），顯有所歧異，足見證人黃文彬此部分之證述係迴
      護被告之詞，不足採信。另依上訴人於該案同日訊問中供述：伊於八十七年七
      月八日前往銀行掛失止付，同年七月二十日標到會款等語，顯見上訴人於辦理
      掛失止付時，尚須籌措款項以支應，則其何有急於八十八年五月五日凌晨隨身
      攜帶支票以備交予其弟黃文彬之必要？至系爭支票存根上所記載「小弟」字樣
      ，與支票本身所填載文字之墨水確不相同乙節，業經該案受命法官當庭勘驗無
      訛（詳該案卷附八十九年四月十三日訊問筆錄），復為上訴人所不爭，雖上訴
      人於台灣高等法院九十年度上易字第九一一號案中辯稱：支票撕下來後，在家
      裡寫存根，然後將支票帶至工地再寫支票上之文字，故使用的筆並不一樣云云
      （詳該案八十九年四月十三日訊問筆錄、十一月十四日審判筆錄），惟此與一
      般簽發支票，均係就支票存根與支票同時併為記載之常情有違，其所辯顯不足
      採。
（六）證人即承包開鴻公司工程之廠商白火旺固於偵查中結證稱：每次工程完工後即
      請款，均收受開鴻公司簽發之支票，請款單直接送給開鴻公司會計，沒有交給
      工地主任丙○○等語（詳臺灣板橋地方法院檢察署八十七年度偵字第二○○七
      五號偵查卷影本第五十四頁）及證人即亦承包開鴻公司工程之廠商呂家福於偵
      查中具結稱：請款單填好後拿給丙○○，再由丙○○交付開鴻公司簽發之支票
      ，每次都是交付以公司名義簽發之支票，伊未收過丙○○所簽發之個人支票等
      語明確（詳臺灣板橋地方法院檢察署八十七年度偵字第二○○七五號偵查卷影
      本第五十五頁），且另有上訴人提出開鴻公司之支票存根影本十一紙、支票影
      本乙紙及領據十紙附卷可稽；而卷附民揚公司與開鴻公司間所訂立之臺北市第
      二殯儀館火葬爐增設工程採購單第五條付款辦法固亦載有「一、本工程無預付
      款。二、按月計價付款，實際完成之施工數量（含設備、材料）經甲方（指開
      鴻公司）主辦人員簽收後請款百分之九十，經甲方會同業主檢驗合格簽章後請
      款百分之十。三、每月十日前開發票辦理請款，當月二十日付款。四、支票票
      期：二個月」等語，然此均僅足以說明開鴻公司與其承包廠商間，就工程款之
      實際或約定付款方式，尚不能以據此認定上訴人確無簽發系爭支票予被上訴人
      。
（七）證人陳錦洲及翁麗雪雖分別於偵查及台灣板橋地方法院八十八年度易字第三八
      二九號案調查證稱：開鴻公司每月於十日前計價，於二十日前公司會計會依公
      司核定之金額簽發公司之支票，不允許員工用個人名義開票，八十七年五月五
      日亦未要求丙○○簽發個人支票以支付工程款，開鴻公司亦未說計價來不及等
      語（詳臺灣板橋地方法院檢察署八十八年度偵續字第二八五號偵查卷影本第二
      十八頁、台灣板橋地方法院八十八年度易字第三八二九號卷附八十九年四月十
      三日訊問筆錄），惟此至多僅足證明開鴻公司內部之一般規定，尚無法據此證
      明上訴人必無簽發支票交付被上訴人。
（八）再證人江文章於台灣高等法院九十年度上易字第九一一號案調查中具結稱：八
      十七年快暑假時，丙○○曾跟伊說支票不見了，伊回答說到票載發票日前二個
      禮拜要補足金額並掛失止付等語（詳該案八十九年四月十三日訊問筆錄），且
      復有上訴人提出之第一商業銀行支票存款明細分類帳乙紙附於該卷可考，然此
      僅足以證明上訴人曾片面告知證人江文章支票遺失情事，且屬傳聞，其證詞自
      未能據為系爭支票確有上訴人所辯遺失之證明。又證人即開鴻公司負責人胡清
      文於本院具結稱：伊不知道上訴人是否有開系爭支票給被上訴人，伊公司員工
      不可能代開支票，被上訴人為何持有該支票伊不清楚等語（見本院九十年三月
      二十日準備程序筆錄），亦係避重就輕迴護上訴人之詞，尚難採為有利於上訴
      人之證據。
（九）末按右開上訴人指訴被上訴人涉嫌侵占遺失物罪案件，業經台灣板橋地方法院
      檢察署檢察官以八十七年度偵字第二○○七五號、八十八年度偵續字第二八五
      號以被上訴人罪嫌不足而處分不起訴，並經台灣高等法院檢察署駁回上訴人再
      議確定在案；反觀被上訴人指訴上訴人涉嫌誣告罪案件，業經台灣高等法院以
      九十年度上易第九一一號認定上訴人觸犯誣告罪並判處拘役五十日確定在案，
      有相關不起訴處分書及判決書在卷可稽。
（十）綜右各節，上訴人抗辯系爭支票係遺失云云，顯非可採，被上訴人主張系爭支
      票係上訴人簽發交付用以先行墊付上開臺北市第二殯儀館火葬爐增設工程之相
      關工程款，為可採信。按支票之發票人應照支票文義擔保支票之支付，為票據
      法第一百二十六條所明定，系爭支票既係上訴人簽發用以先行墊付上開水電工
      程款，依法自應負票據上之責任，是被上訴人請求上訴人給付票款，即屬有據
      。
四、綜上所述，本件被上訴人主張系爭支票係上訴人交付予被上訴人作為代墊上開水
    電工程款，為屬可採，上訴人抗辯系爭支票係遺失云云，為無可取。從而，被上
    訴人本於票據法律關係，請求上訴人給付三十萬元及自八十七年七月二十五日起
    至清償日止按年息百分之六計算之利息，為有理由，應予准許。又命清償票據上
    債務之判決，應依職權宣告假執行，民事訴訟法第三百八十九條第一項第四款定
    有明文。是則原審判命上訴人如數給付，並依職權宣告假執行，於法並無不合。
    上訴意旨指摘原判決不當，求予廢棄改判，為無理由，應予駁回。另本件係不得
    上訴第三審之事件，其經本院判決即告確定，上訴人聲明願供擔保請准免為假執
    行之宣告，核無必要，併予敘明。
五、據上論結，本件上訴為無理由，依民事訴訟法第四百三十六條之一第三項、第四
    百四十九條第一項、第七十八條，判決如主文。
中      華      民      國    九十      年      八      月      十      日
                                            民事第二庭審判長法官  丁蓓蓓
                                                            法官  林玲玉
                                                            法官  曾部倫
右為正本係照原本作成。
本件判決不得上訴。
中      華      民      國    九十      年      八      月      十      日
                                                      法院書記官  柯月英


司法院資訊處製作；財團法人民間司法改革基金會備份。
